臺灣彰化地方法院刑事判決　　　　　　　96年度易字第1345號
公　訴　人　臺灣彰化地方法院檢察署檢察官
被　　　告　戊○○
　　　　　　　　　　　號
　　　　　　　　　　現在臺灣雲林第二監獄執行中
上列被告因竊盜案件，經檢察官聲請簡易判決處刑（九十六年度
偵字第六二七五、六四二二號），本院員林簡易庭認不宜以簡易
判決處刑，簽移由本院刑事庭改依通常程序審理（九十六年度員
簡字第四五二號），本院判決如下：
　　主　文
戊○○犯如附表所示之罪，應執行拘役柒拾日，如易科罰金，以
銀元佰元即新臺幣玖佰元折算壹日。
    事  實
一、戊○○前因竊盜案件，經本院以九十五年度易字第一二七五
    號分別判處拘役四十日、三十日，應執行拘役六十日確定，
    嗣於民國九十六年三月八日送監執行，於同年四月二十日執
    行完畢；因竊盜案件，經本院以九十六年度易字第六六三號
    分別判決有罪，應執行有期徒刑一年六月確定，因竊盜案件
    ，經本院以九十六年度易字第一一○六號分別判決有罪，應
    執行有期徒刑五月確定，嗣經送監接續執行，現仍在臺灣雲
    林第二監獄執行中（不構成累犯）。詎仍不知悔改，復基於
    意圖為自己不法所有之竊盜犯意，先後於如附表所示之時間
    、地點，分別以如附表所示之方法，竊取如附表所示之被害
    人財物。嗣於九十六年五月十七日下午四時五十八分許，在
    未被有偵查犯罪職權之機關或公務員發覺其犯罪前，主動向
    彰化縣警察局員林分局警員表示其犯行，而自首接受裁判。
二、案經彰化縣警察局員林分局報告臺灣彰化地方法院檢察署檢
    察官偵查後聲請簡易判決處刑。
    理　由
一、按被告以外之人於審判外之言詞或書面陳述，除法律有規定
    者外，不得作為證據。被告以外之人於審判外之陳述，雖不
    符前四條之規定，而經當事人於審判程序同意作為證據，法
    院審酌該言詞陳述或書面陳述作成時之情況，認為適當者，
    亦得為證據。當事人、代理人或辯護人於法院調查證據時，
    知有第一百五十九條第一項不得為證據之情形，而未於言詞
    辯論終結前聲明異議者，視為有前項之同意。刑事訴訟法第
    一百五十九條第一項、第一百五十九條之五分別定有明文。
    經查，證人即被害人丙○○、甲○○、乙○○、丁○○於警
    詢時之證述，雖屬被告以外之人於審判外之言詞陳述，為傳
    聞證據，然經本院於審理時當庭直接提示而為合法之調查，
    被告未於言詞辯論終結前聲明異議，本院復審酌該等言詞陳
    述係由證人出於自由意識而陳述，並無非法取證之情況，依
    刑事訴訟法第一百五十九條之五之規定，認上開證人於警詢
    時之證述，應得採為認定本件犯罪事實所憑之證據。
二、訊據被告戊○○對於上開竊盜之犯行，均坦承不諱，核與證
    人即被害人丙○○、甲○○、乙○○、丁○○於警詢時，證
    述之情節相符，並有現場照片七幀在卷可稽，足徵被告之自
    白確與事實相符。本件事證明確，被告竊盜之犯行，應堪認
    定。
三、論罪科刑理由：
  (一)核被告所為，均係犯刑法第三百二十條第一項之普通竊盜罪
    。
  (二)刑法、罰金罰鍰提高標準條例、刑法施行法先後於九十四年
    二月二日、九十五年五月十七日、同年六月十四日修正公布
    ，並均於九十五年七月一日施行。本件被告所為如附表編號
    一所示之犯行，其行為後法律既有變更，關於如附表編號一
    所示之犯行，應適用之新舊法，茲比較如下：
  1.刑法第二條第一項規定，係規範行為後法律變更所生新舊法
    律比較適用之準據法，於九十五年七月一日刑法施行後，應
    適用刑法第二條第一項之規定，為「從舊從輕」之比較（最
    高法院九十五年度第八次刑事庭會議決議第一點第一項參照
    ）。
  2.刑法第三十三條第五款關於罰金刑之規定，由「罰金：一元
    以上」修正為「罰金：新臺幣一千元以上，以百元計算之」
    ，應依刑法第二條第一項規定，適用最有利於行為人之法律
    （最高法院九十五年度第八次刑事庭會議決議參照）。刑法
    第三百二十條第一項普通竊盜罪關於「或五百元以下罰金」
    之罰金刑部分，經比較新、舊法結果，應以被告行為時之法
    律即修正前刑法第三十三條第五款規定，最有利於被告。
  3.刑法施行法第一條之一增訂施行前，依罰金罰鍰提高標準條
    例第一條前段、現行法規所定貨幣單位折算新臺幣條例第二
    條規定，刑法三百二十條第一項之普通竊盜罪關於「或五百
    元以下罰金」之罰金刑部分，應提高折算為「或新臺幣一萬
    五千元以下罰金」。刑法施行法修正增訂第一條之一規定：
    「中華民國九十四年一月七日刑法修正施行後，刑法分則編
    所定罰金之貨幣單位為新臺幣。九十四年一月七日刑法修正
    時，刑法分則編未修正之條文定有罰金者，自九十四年一月
    七日刑法修正施行後，就其所定數額提高為三十倍。但七十
    二年六月二十六日至九十四年一月七日新增或修正之條文，
    就其所定數額提高為三倍。」依增訂條文提高並改為新臺幣
    後，刑法三百二十條第一項之普通竊盜罪關於「或五百元以
    下罰金」之罰金刑部分，亦同為「或新臺幣一萬五千元以下
    罰金」，經比較新、舊法後，結果並無不同。
  4.刑法第六十二條關於自首之規定，由「對於未發覺之罪自首
    而受裁判者，減輕其刑。但有特別規定者，依其規定。」修
    正為「對於未發覺之罪自首而受裁判者，得減輕其刑。但有
    特別規定者，依其規定。」應依刑法第二條第一項規定，適
    用最有利於行為人之法律（最高法院九十五年度第八次刑事
    庭會議決議第六點第三項參照）。經比較新、舊法結果，應
    以被告行為時之法律即修正前刑法第六十二條規定，最有利
    於被告。
  5.比較時應就罪刑有關之共犯、未遂犯、想像競合犯、牽連犯
    、連續犯、結合犯，以及累犯加重、自首減輕暨其他法定加
    減原因（如身分加減）與加減例等一切情形，綜其全部罪刑
    之結果而為比較（最高法院九十五年度第八次刑事庭會議決
    議第一點第四項參照）。經綜合比較新、舊法之結果，以被
    告行為時之舊法較有利於被告，依刑法第二條第一項前段規
    定，被告如附表編號一所示之犯行，自應適用被告行為時之
    法律即修正前刑法第六十二條、罰金罰緩提高標準條例第一
    條前段、現行法規所定貨幣單位折算新臺幣條例第二條之規
    定。
  (三)被告所為如附表所示各次竊盜犯行，係犯意各別、行為互殊
    ，應予分論併罰。又被告在未被有偵查犯罪職權之機關或公
    務員發覺其犯罪前，即主動向彰化縣警察局員林分局警員表
    示其如附表所示之竊盜犯行，而自首接受裁判，此有警詢筆
    錄一份在卷可佐，如附表編號一所示之犯行，爰依修正前刑
    法第六十二條規定，如附表編號二至四所示之犯行，爰依刑
    法第六十二條前段規定，各減輕其刑。爰審酌被告正值年輕
    力壯，竟不思以正當途徑獲取所需，僅因缺錢花用，即任意
    竊取他人財物，不僅輕忽他人財產法益，並嚴重破壞社會秩
    序，且前因竊盜案件，經本院以九十五年度易字第一二七五
    號分別判處拘役四十日、三十日，應執行拘役六十日確定，
    嗣於九十六年三月八日送監執行，於同年四月二十日執行完
    畢；因竊盜案件，經本院以九十六年度易字第六六三號分別
    判決有罪，應執行有期徒刑一年六月確定，因竊盜案件，經
    本院以九十六年度易字第一一○六號分別判決有罪，應執行
    有期徒刑五月確定，嗣經送監接續執行，現仍在臺灣雲林第
    二監獄執行中，此有臺灣彰化地方法院檢察署刑案資料查註
    紀錄表及臺灣高等法院被告前案紀錄表各一份在卷可考，雖
    不構成累犯，惟可見其素行欠佳，另考量其竊盜手段尚屬平
    和，所得財物金額不高，暨犯罪後坦承犯行，態度尚屬良好
    等一切情狀，分別量處如主文所示之刑。又中華民國九十六
    年罪犯減刑條例業於九十六年七月四日公布，並於同月十六
    日施行，依該條例第二條規定，犯罪在九十六年四月二十四
    日以前者，除本條例另有規定外，應予以減刑，本件被告之
    犯罪時間各如附表所示，且被告所犯雖係刑法第三百二十條
    第一項之普通竊盜罪，然被告之宣告刑，既均未逾有期徒刑
    一年六月，即不符合該條例第三條所定不予減刑之要件，爰
    依中華民國九十六年罪犯減刑條例第二條第一項第三款、第
    七條、第九條、第十條第一項規定，各減其宣告刑二分之一
    ，且均諭知易科罰金之折算標準，並定其應執行之刑，及諭
    知易科罰金之折算標準。
  (四)又被告為如附表編號一所示之犯行後，刑法關於易科罰金之
    折算標準、數罪併罰之定應執行刑等事項，亦於九十四年二
    月二日修正公布，並於九十五年七月一日施行，參酌前揭最
    高法院九十五年度第八次刑事庭會議決議第一點第四項，並
    未敘及易刑處分或數罪併罰之定應執行刑等事項，應與罪刑
    有關之共犯、未遂犯、想像競合犯、牽連犯、連續犯、結合
    犯，以及累犯加重、自首減輕暨其他法定加減原因（如身分
    加減）與加減例等一切情形，綜合而為比較，依明示其一排
    除其餘之法理，易刑處分、數罪併罰之定應執行刑等事項，
    自不在此綜合比較之範圍，此部分於新法施行後，應各自依
    新法第二條第一項規定，適用最有利於行為人之法律（最高
    法院九十五年度第八次刑事庭會議決議第三點第二項、第五
    點第一項參照）。茲分述如下：
  1.刑法第四十一條第一項前段關於易科罰金折算標準之規定，
    由「犯最重本刑為五年以下有期徒刑以下之刑之罪，而受六
    個月以下有期徒刑或拘役之宣告，因身體、教育、職業、家
    庭之關係或其他正當事由，執行顯有困難者，得以一元以上
    三元以下折算一日，易科罰金。」修正為「犯最重本刑為五
    年以下有期徒刑以下之刑之罪，而受六個月以下有期徒刑或
    拘役之宣告者，得以新臺幣一千元、二千元或三千元折算一
    日，易科罰金。」修正前刑法第四十一條第一項前段之易科
    罰金折算標準，依修正刪除前之罰金罰鍰提高標準條例第二
    條規定，應就其原定數額提高為一百倍折算一日，並依現行
    法規所定貨幣單位折算新臺幣條例第二條規定，以新臺幣元
    之三倍折算之，亦即，修正前刑法第四十一條第一項前段之
    易科罰金折算標準，應以銀元一百元以上三百元以下即新臺
    幣三百元以上九百元以下折算為一日。本件被告所犯如附表
    編號一所示之犯行，係於新法施行前所犯，是關於被告如附
    表編號一所示之犯行及定應執行刑之易科罰金部分，仍應依
    刑法第二條第一項規定，適用最有利於被告之法律，經比較
    新、舊法結果，應適用被告為如附表編號一所示行為時之法
    律即修正前刑法第四十一條第一項前段、修正前罰金罰鍰提
    高標準條例第二條規定，諭知易科罰金之折算標準。
  2.刑法第五十一條第六款關於宣告多數拘役之定應執行刑部分
    ，由「宣告多數拘役者，比照前款定其刑期。但不得逾四個
    月。」修正為「宣告多數拘役者，比照前款定其刑期。但不
    得逾一百二十日。」其修正理由謂：刑法第三十三條第四款
    已將拘役改以日數為單位，為求配合，第六款但書應改為「
    不得逾一百二十日」，經比較新、舊法結果，僅法條文字之
    修正，並無有利或不利之情形，然同條他款既有修正，是關
    於刑法第五十一條之定應執行刑部分，仍應依刑法第二條第
    一項規定，適用最有利於行為人之法律；另裁判確定前犯數
    罪，其中一罪在新法施行前者，亦同（最高法院九十五年度
    第八次刑事庭會議決議第五點第一項參照）。本件被告所犯
    如附表編號一所示之犯行，係於新法施行前所犯，是關於如
    附表所示各罪之定應執行刑部分，仍應依刑法第二條第一項
    規定，適用最有利於被告之法律，經比較新、舊法結果，並
    無有利或不利之情形，依刑法第二條第一項前段規定，應適
    用被告為如附表編號一所示行為時之法律即修正前刑法第五
    十一條第六款之規定。
據上論斷，應依刑事訴訟法第四百五十二條、第二百九十九條第
一項前段，刑法第二條第一項前段、第三百二十條第一項、第四
十一條第一項前段，刑法施行法第一條之一第一項、第二項前段
，修正前刑法第四十一條第一項前段、第五十一條第六款，罰金
罰緩提高標準條例第一條前段，修正前罰金罰鍰提高標準條例第
二條，中華民國九十六年罪犯減刑條例第二條第一項第三款、第
七條、第九條、第十條第一項，判決如主文。
本案經檢察官蔡曉崙到庭執行職務。
中　　華　　民　　國　　96　　年　　10　　月　　25　　日
                  刑事第六庭    法  官  鄭舜元
以上正本證明與原本無異。
如不服本判決，應於判決送達後10日內，向本院提出上訴書狀，
上訴書狀應「敘述具體上訴理由」，並按他造當事人之人數附繕
本。「切勿逕送上級法院」。
告訴人或被害人對於判決如有不服具備理由請求檢察官上訴者，
其上訴期間之計算係以檢察官收受判決正本之日期為準。
中　　華　　民　　國　　96　　年　　10　　月　　26　　日
                                書記官  郭佳雯
  附表
┌──┬────────┬─────────────┬───────┬─────────┐
│編號│ 犯罪時間、地點 │犯罪方法、被害人、所得財物│所犯法條      │宣告刑及減刑後之刑│
├──┼────────┼─────────────┼───────┼─────────┤
│一  │九十五年五月初某│徒手竊取丙○○所有、置放在│刑法第三百二十│戊○○竊盜，處拘役│
│    │日，在彰化縣永靖│永興游泳池入口處收銀檯抽屜│條第一項之普通│三十日，減為拘役十│
│    │鄉○○村○○路三│內之現金約新臺幣（下同）三│竊盜罪。      │五日，如易科罰金，│
│    │段八○號永興游泳│百元，得手後，款項已花用殆│              │以銀元三百元即新臺│
│    │池入口處。      │盡。                      │              │幣九百元折算一日。│
├──┼────────┼─────────────┼───────┼─────────┤
│二  │九十五年八月初某│徒手竊取甲○○上開住宅之紗│刑法第三百二十│戊○○竊盜，處拘役│
│    │日，在彰化縣花壇│窗三個、鋁門窗一個（價值合│條第一項之普通│四十日，減為拘役二│
│    │鄉○○街五二號李│計約三千元），得手後，以四│竊盜罪。      │十日，如易科罰金，│
│    │文東住處外。    │百元價格，變賣予不詳之資源│              │以新臺幣一千元折算│
│    │                │回收業者，所得款項已花用殆│              │一日。            │
│    │                │盡。                      │              │                  │
├──┼────────┼─────────────┼───────┼─────────┤
│三  │九十五年十月初某│徒手竊取乙○○所有、置放永│刑法第三百二十│戊○○竊盜，處拘役│
│    │日，在彰化縣永靖│興游泳池停車場內之鐵製推車│條第一項之普通│四十日，減為拘役二│
│    │鄉○○村○○路三│一輛（價值約六千元），得手│竊盜罪。      │十日，如易科罰金，│
│    │段八○號永興游泳│後，以九百元價格，變賣予不│              │以新臺幣一千元折算│
│    │池之停車場內。  │詳之資源回收業者，所得款項│              │一日。            │
│    │                │已花用殆盡。              │              │                  │
├──┼────────┼─────────────┼───────┼─────────┤
│四  │九十五年十月中旬│徒手竊取丁○○所有、置放在│刑法第三百二十│戊○○竊盜，處拘役│
│    │某日，在彰化縣花│上開住處外之白鐵製手推車一│條第一項之普通│四十日，減為拘役二│
│    │壇鄉○○街二八八│輛（價值約二千五百元），得│竊盜罪。      │十日，如易科罰金，│
│    │巷十五號丁○○住│手後，以二百元價格，變賣予│              │以新臺幣一千元折算│
│    │處外。          │資源回收業者，所得款項已花│              │一日。            │
│    │                │用殆盡。                  │              │                  │
└──┴────────┴─────────────┴───────┴─────────┘
附錄：論罪科刑法條
中華民國刑法第320條
意圖為自己或第三人不法之所有，而竊取他人之動產者，為竊盜
罪，處5年以下有期徒刑、拘役或5百元以下罰金。
意圖為自己或第三人不法之利益，而竊佔他人之不動產者，依前
項之規定處斷。
前二項之未遂犯罰之。
